# 购买一个公司股份达到控制编制合并报表的问题

提问人：kuaijiborden 时间：2022-03-24 17:27:00
如果一家公司购买另外一家公司55%的股权达到控制，从而把这家公司纳入合并报表的范围，加入是 2021 年 9 月实现的控制，那么是否要编制 2021 年 9 月 30 日的合并报表，进而再编制 2021 年12 月 31 日的合并报表。实际上 9 月 30 日到 12 月 31 日也有新的公司成立纳入合并报表。从而可以看出，在购买达到合并的时候编制合并报表，在新设成立达到合并的时候不编制合并报表，这种理解是否合理，欢迎大家探讨探讨。

回答人：chenyiwei
实务中一般不会在购买日专门编制合并报表，但需注意收集购买日被收购方可辨认净资产公允价值数据，以保证在收购当年末和后续各年末编制合并报表时的基础信息支持。